行　政　法　院　裁　定　　　　　　　　　　　　　　八十八年度裁字第八五○號
　　聲　請　人　乙○○
　　法定代理人　丙○○○
　　訴訟代理人　甲○○
右聲請人因老人福利法事件，對本院中華民國八十七年十一月十一日八十七年度裁字
第一二八八號裁定聲請再審，本院裁定如左︰
　　主  文
再審之聲請駁回。
　　理  由
按對於本院裁定聲請再審，須具有行政訴訟法第二十八條所列各款情形之一者，始得
為之。其第一款所謂適用法規顯有錯誤，係指原裁定所適用之法規與該案應適用之現
行法規相違背或與解釋判例有所牴觸者而言。同條第二款所謂判決理由與主文顯有矛
盾者，係指裁判理由與主文之內容適得其反而言。裁判理由與事實之記載不甚適合，
則非理由與主文矛盾。又同條第十款所謂「當事人發見未經斟酌之重要證物者」，係
指該證物在前訴訟程序中即已存在，而當事人不知其存在或不能予以利用，現始發現
或得使用者而言，迭經本院著有判例在案。經查，本件本院八十七年度裁字第一二八
八號裁定（下稱原裁定），係以：依本院五十六年度判字第二一八號判例：「人民提
起訴願，須以官署之處分致損害其權利或利益為前提。所謂損害其權利或利益，係指
原處分所生具體的效果，致損害其確實的權利或利益而言。」本件相對人台北縣政府
為興建台北縣板橋市重慶國小運動場，於民國八十六年七月二十八日強制拆除聲請人
非法占用該校地上之違章建築物，拆除時，因僅見聲請人癱瘓臥病在床，相對人為求
拆除工作順利，爰將聲請人暫置台北縣立愛德養護中心照護，嗣以八十六年七月三十
一日八六北府社五字二八九○五六號函及同年十一月二十七日北府社五字四四八六四
○號函請聲請人之子甲○○、黃典常將聲請人接回並繳納照護費用，惟其子未照辦，
顯有遺棄之事實，相對人爰依老人福利法第三十條第一款規定，以八十七年二月三日
八七北府社五字第○二五二八三號處分書裁處甲○○、黃典常各新台幣三萬元罰鍰，
聲請人不服，提起訴願被駁回，乃向內政部提起訴願。查相對人係以「甲○○、黃典
常」違反老人福利法規定，各裁處新台幣三萬元罰鍰，有卷附處分書可稽，聲請人並
非該處分之受處分人，其遽提起訴願，訴願主體顯非合法，訴願決定以其程序不合，
應不予受理，予以駁回，提起再訴願，亦遞予決定駁回，經核並無違誤，聲請人仍提
起行政訴訟，亦難認為合法。至於聲請人主張被告拆除其違章建築不合法，及相對人
對於原告坐落台北縣板橋市○○路三十巷十二弄二十五號建築改良物，得為申請使用
執照部分，核非本件行政處分之範圍，聲請人自可另行提出救濟，併予明為由，裁
定駁回聲請人之訴。聲請人執以聲請再審者，無非事實之認定問題，核與首揭行政訴
訟法第二十八條第一款要件不符；且其主文與判決理由之內容，亦無矛盾之情節，自
亦與同條第二款要件不符。另聲請人所稱之相對人八十六年七月二十六日八六北府教
二字第二八二四一七號函，業已於前訴訟程序提出；此外聲請人並未提出新證據供本
院審酌，亦與首揭同條第十款要件不符。從而，聲請人依該條第一款、第二款及第十
款聲請再審，為無理由，應予駁回。
據上論結，本件再審之聲請為無理由，爰依行政訴訟法第三十三條、民事訴訟法第五
百零七條、第五百零二條第二項，裁定如主文。
中    華    民    國     八十八      年      十      月     二十二      日
                    行 政 法 院 第 五 庭
                                審 判 長 評  事      廖  政  雄
                                         評  事      陳  光  秀
                                         評  事      沈  水  元
                                         評  事      林  清  祥
                                         評  事      姜  仁  脩
右  正  本  證  明  與  原  本  無  異
                                         法院書記官  張  惠  美
中    華    民    國     八十八      年      十      月     二十二      日
